臺灣新竹地方法院刑事判決
110年度易字第544號
公  訴  人  臺灣新竹地方檢察署檢察官
被      告  宋明洪


上列被告因竊盜案件，經檢察官提起公訴（110年度偵字第2952
號），本院判決如下︰   
    主    文
宋明洪犯竊盜罪，累犯，處有期徒刑陸月，如易科罰金，以新臺
幣壹仟元折算壹日。
未扣案之犯罪所得即衛生紙參箱、垃圾袋壹袋均沒收，於全部或
一部不能沒收或不宜執行沒收時，追徵其價額。 　
    犯罪事實
一、宋明洪意圖為自己不法之所有，基於竊盜之犯意，於民國10
    9年11月23日19時1分許起至9分許止（監視器畫面時間），
    接續至址位新竹市○區○○路0段000號新竹市南門公有零售市
    場（下稱南門市場）管理辦公室處（下稱案發地），以不詳
    方式自前門進入案發地，徒手竊得新竹市政府所有、置於案
    發地內之衛生紙3箱、垃圾袋1袋。嗣經市場管理員發現失竊
    報警處理而循線查悉上情。
二、案經新竹市政府訴由新竹市警察局第三分局報告臺灣新竹地
    方檢察署檢察官偵查後起訴。
　　理    由
壹、程序方面
　　本判決所引用被告宋明洪以外之人於審判外之陳述，檢察官
    及被告均未於言詞辯論終結前聲明異議（見易卷第79至88頁
    ）。本院審酌上開證據資料作成時之情況，尚無違法不當及
    證明力明顯過低之瑕疵，亦認為以之作為證據應屬適當，依
    刑事訴訟法第159條之5規定，均有證據能力。至於本院以下
    所引用非供述證據部分，並無證據證明係公務員違背法定程
    序所取得，是依刑事訴訟法第158 條之4 規定反面解釋，即
    具證據能力。
貳、實體方面
一、訊據被告固坦承於上開時間在其代母親合法承租的南門市場
    編號32號店鋪內及案發地旁邊外面活動等情，惟矢口否認有
    何竊盜犯行，並辯稱：我案發時間只是去承租的店鋪放工具
    及幫忙我母親整理資源回收的物品，我母親也會把資源回收
    物品放在靠案發地那一側，我沒有進去案發地內竊取衛生紙
    、垃圾袋；監視器畫面看到案發地內的人影也無法證明是我
    本人，應該是證人范瑋芸。檢察官提出的證據不足證明我有
    竊盜等語。經查：
　㈠被告坦認部分事實，核與證人即告訴代理人（市場管理員）
    范瑋芸於警詢時及偵查中之證述、證人即編號32號店鋪出租
    者呂松陽於警詢時之證述大致相符（見偵卷第7至8、48至50
    頁、易卷第55至56頁），並有租賃契約書節本1份、新竹市
    政府公有零售市場攤（鋪）位使用行政契約1份、現場監視
    器錄影截圖暨證人范瑋芸指證圖共6張、檢察官勘驗筆錄1份
    、警員劉煥祥出具之偵查報告1紙、警員拍攝現場照片3張、
    （完整）租賃契約書1份、本院勘驗筆錄1份在卷可稽（見偵
    卷第14至19、51至54頁、易卷第53、57至59、61至67、80至
    82頁），是此部分事實，首堪認定。
　㈡本院當庭勘驗監視器檔案結果略以（依時間順序）：1 位戴
    半罩安全帽、穿長袖外套、長褲、斜背深色輕便側背包之人
    （下稱甲人）騎駛機車至編號32號店鋪停放，並開啟該店鋪
    鐵門進入，嗣橫越巷道走至案發地後門前，再轉身往前門處
    走動，復走回編號32號店鋪。甲人走出編號32號店鋪，再走
    至案發地前門處消失畫面（遮蔽），不到一分鐘時間，案發
    地後門左方窗戶出現有人影在內移動，並出現間歇圓形光源
    。甲人從案發地前門處出現走回編號32號店鋪，之後走至案
    發地後門處消失畫面（遮蔽），隨即雙手搬1個紙箱走出往
    編號32號店鋪，之後再走回案發地後門處消失畫面（遮蔽）
    ，雙手復搬1個紙箱走出往編號32號店鋪，之後走至案發地
    後門處消失畫面（遮蔽），隨即右手提1大袋物品拿至編號3
    2號店鋪前之停放機車腳踏墊處，之後再走回案發地後門處
    消失畫面（遮蔽），雙手復搬1個紙箱走出往編號32號店鋪
    等情，有本院勘驗筆錄1份為證（見易卷第80至82頁），是
    案發地內出現人影及類似手電筒光源照射期間，看不到甲人
    在案發地外附近及編號32號店鋪活動，而案發地內人影消失
    後，甲人再度出現，並隨後接續從靠案發地側搬取3箱及1袋
    物品，堪認證人范瑋芸於警詢時及偵查中證稱：遭監視器畫
    面中的人（即甲人）竊取南門市場辦公室內的衛生紙3箱、
    垃圾袋1袋等語（見偵卷第7、48至50頁），應屬可信。
　㈢再觀案發地的出入口有前門、後門，與被告合法承租的編號3
    2號店鋪中間相隔一條供通行的巷道，彼此間距離僅4公尺等
    節，為被告所不爭執，並有警員拍攝現場照片2張為憑（見
    易卷第72至73、57頁），對照上開勘驗監視器畫面結果可知
    ，甲人應係從前門進入案發地，之後再從後門將案發地內失
    竊物品搬出。再參以被告於本院審理時坦認本院勘驗上開監
    視器畫面中的甲人就是其本人等語（見易卷第87頁），足證
    進入案發地內竊取衛生紙3箱、垃圾袋1袋的行為人正是被告
    。
　㈣被告固以前詞置辯。惟查，被告為編號32號店鋪的合法使用
    人，該處又與案發地相鄰僅4公尺，被告會出現在該處活動
    ，固然沒有問題，但被告忙進忙出的時候，案發地內查無人
    影或類似手電筒光源，被告消失畫面不到1分鐘，案發地內
    就出現人影及類似手電筒光源移動，同時間卻看不到被告在
    編號32號店鋪進出，足認進入案發地內的人就是被告。況同
    時間固然還有其他路人出現在監視器畫面內，但沒有其他人
    跟被告一樣是在案發地前、後門來回活動非短暫時間，自難
    推論出行為人是被告以外之人。又監視器畫面範圍雖然無法
    完整拍攝到案發地前、後門位置，但由相對位置及案發地後
    門旁的窗戶、連續錄影畫面所見甲人活動軌跡，本院認已足
    推論出被告是進入案發地內的人，並從後門搬出竊得物品。
    至被告辯稱手中物品是整理母親的資源回收等語，惟該3箱
    及1袋物品並非自編號32號店鋪內取出，何以被告僅為編號3
    2號店鋪的合法管領使用權人，個人物品卻可任意放置非其
    使用空間？況且如果是紙箱類的回收物品，理應攤開壓扁，
    怎會一整箱完好直接搬進編號32號店鋪，難信被告此部分所
    辯為真。
　㈤綜上所述，本案事證已臻明確，被告所辯，為卸責之詞，不
    足採信。從而，被告竊盜犯行，堪以認定，應依法論科。
二、論罪科刑：
　㈠核被告所為，係犯刑法第320條第1項之竊盜罪。起訴書認被
    告以不詳方式破壞門鎖侵入案發地，因認被告涉犯刑法第32
    1條第1項第2款之毀越門窗竊盜罪嫌等語。惟查，案發地前
    門之門鎖遭破壞一情，固據告訴代理人范瑋芸指訴明確，然
    卷附證據資料查無門鎖遭破壞的照片，有警員劉煥祥出具之
    偵查報告1紙、現場拍攝完好門鎖照片2張附卷可參（見偵卷
    第43至44頁），是被告究竟是直接開門進入案發地或以何等
    方式入內，尚有疑問，自難遽認被告係毀越門窗竊盜，兩者
    社會基本事實同一，且不影響被告防禦權之行使，爰逕變更
    起訴法條論罪如上。
  ㈡被告於同日接近時間內在同一地點，先後竊得3箱衛生紙、1
    袋垃圾袋，行為間之獨立性極為薄弱，依一般社會健全觀念
    ，在時間差距上，難以強行分開，在刑法評價上，以視為數
    個舉動之接續施行，合為包括之一行為予以評價，較為合理
    ，屬接續犯，僅論以一罪。
  ㈢被告於108年間，因竊盜案件，經本院以108年度竹簡字第42
    號判決判處有期徒刑3月確定。於108年間，因竊盜案件，經
    本院以108年度竹簡字第430號判決判處有期徒刑3月、4月，
    應執行有期徒刑6月確定。上開案件嗣經本院以108年度聲字
    第1075號裁定定應執行有期徒刑8月確定。於109年6月17日
    徒刑執行完畢出監等情，有臺灣高等法院被告前案紀錄表1
    份在卷可稽，足認被告於徒刑執行完畢後，5 年內故意再犯
    本案有期徒刑以上之罪，為累犯，依司法院釋字第775 號解
    釋意旨，審酌被告前有與本案相同罪質案件經執行完畢，卻
    仍未能戒慎其行再犯本案，顯未能記取前案科刑之教訓謹慎
    行事，漠視法紀，其既然對刑罰之反應力薄弱，未因此產生
    警惕作用，仍有應予處罰之惡性，而有加重其刑之必要，爰
    就被告本案犯行，依刑法第47條第1 項規定，加重其刑。
  ㈣爰以行為人之責任為基礎，審酌被告正值壯年，不思以正途
    獲取財物，竟竊取新竹市政府所有的3箱衛生紙、1袋垃圾袋
    （價值依告訴代理人所述共新臺幣〈下同〉3150元，見偵卷第
    7頁及反面），無端造成他人財產損失，欠缺尊重他人財產
    權之觀念，所為實有不該，又自始否認犯罪，於本院審理期
    間未見任何檢討己非之意，犯後態度難認良好。兼衡被告於
    本院審理時自陳高中畢業之智識程度，從事打石工作，平均
    月入5至6萬元，育有2名子女之家庭經濟狀況（見易卷第86
    頁）等一切情狀，量處如主文第1項所示之刑及諭知易科罰
    金之折算標準，以資警惕。
三、沒收： 
　　主文第2項所示物品，未據扣案，復無證據足認被告已返還
    或賠償告訴人，爰依刑法第38條之1第1項前段、第3項規定
    ，宣告沒收之，並於全部或一部不能沒收或不宜執行沒收時
    ，追徵其價額。　　
據上論斷，應依刑事訴訟法第299條第1項前段、第300條，判決
如主文。
本案經檢察官沈郁智提起公訴，檢察官陳亭宇到庭執行職務。
中　　華　　民　　國　　111 　年　　1 　　月　　27　　日
                  刑事第一庭  法  官  王凱平  
以上正本證明與原本無異。
如不服本判決應於收受判決後20日內向本院提出上訴書狀，並應
敘述具體理由。其未敘述上訴理由者，應於上訴期間屆滿後20日
內向本院補提理由書（均須按他造當事人之人數附繕本）「切勿
逕送上級法院」。
中　　華　　民　　國　　111 　年　　1 　　月　　27　　日
                              書記官  鍾佩芳
附錄本案論罪科刑所犯法條：
刑法第320條第1項
意圖為自己或第3人不法之所有，而竊取他人之動產者，為竊盜
罪，處5年以下有期徒刑、拘役或50萬元以下罰金。